【裁判字號】    97,交聲,1580
【裁判日期】    971231
【裁判案由】    違反道路交通管理處罰條例聲明異議
【裁判全文】
臺灣士林地方法院交通事件裁定        97年度交聲字第1580號
    異  議  人
    即受處分人  乙○○
上列受處分人因違反道路交通管理處罰條例案件，對於原處分機
關交通部公路總局臺北區監理所基隆監理站中華民國97年9 月26
日所為之處分（基監字第裁42－AEV753788 號）聲明異議，本院
裁定如下：
    主    文
異議駁回。
    理    由
一、按汽車駕駛人，行經有燈光號誌管制之交岔路口闖紅燈，處
    新臺幣（下同）1 千800 元以上5 千400 元以下罰鍰，並記
    違規點數3 點，道路交通管理處罰條例第53條第1 項、第63
    條第1 項第3 款，分別定有明文。又道路交通管理處罰條例
    所稱之汽車，包括機器腳踏車，同條例第3 條第8 款亦定有
    明文。再違反道路交通管理事件行為人，未依規定自動繳納
    罰鍰，或未依規定到案聽候裁決，處罰機關應依基準表於通
    知單送達且逾越應到案期限60日之3 個月內，逕行裁決之，
    復為違反道路交通管理事件統一裁罰基準及處理細則第44條
    第1 項所明定。末違反道路交通管理處罰條例第53條第1 項
    事件，機器腳踏車駕駛人行經有燈光號誌管制之交岔路口闖
    紅燈，逾越應到案期限60日以上繳納罰鍰或逕行裁決處罰者
    ，處4 千500 元罰鍰，亦為違反道路交通管理事件統一裁罰
    基準及處理細則第2 條第2 項之裁罰基準表所明定。
二、本件異議人即受處分人乙○○於民國96年6 月20日19時10分
    ，騎乘車號LP5-933 號重型機車，在臺北市○○路106 巷與
    潭美街口，經臺北市政府警察局內湖分局員警舉發有「闖紅
    燈」之違規，受處分人未於應到案日期96年7 月5 日前到案
    ，經原處分機關臺北市交通事件裁決所逕於97年9 月26 日
    依違反道路交通管理事件統一裁罰基準及處理細則第44條、
    道路交通管理處罰條例第53條第1 項、第63條等規定，裁處
    受處分人4 千500 元罰鍰，並記違規點數3 點之事實，有卷
    附臺北市政府警察局舉發違反道路交通管理事件通知單（北
    市警交字第AEV753788 號）、臺北市交通事件裁決所97年9
    月26日裁決書（基監字第裁42－AEV753788 號）可稽。
三、受處分人異議意旨略以：伊於96年6 月20日19時10分經過臺
    北市○○路106 巷與潭美街口時，是依號誌顯示為綠燈狀態
    下行進，員警是在伊快行駛至下個路口前將伊自後方攔下，
    表示伊行駛過快，伊表示時速約40至50公里，並沒有超速，
    員警改口說伊於前1 個路口闖紅燈，不聽伊說就要求伊簽名
    ，伊表示沒有辦法同意，之後伊因工作關係忙碌，直到收到
    監理所的裁決書才想起這件事云云。
四、訊據受處分人自承於前揭時間，騎乘車號LP5-933 號重型機
    車行經前揭地點，惟矢口否認有闖紅燈之違規行為。經查：
(一)、關於本件受處分人受舉發經過，業據證人即舉發員警臺北市
    政府警察局內湖分局員警甲○○於本院調查中具結證稱：伊
    於96年6 月20日19時在臺北市○○路106 巷與潭美街口執行
    巡邏勤務，當時伊騎車在安康路106 巷上，看到LP5-933 號
    重型機車騎乘在潭美街過安康路106 巷口時闖該路口的紅燈
    ，當時伊所在的安康路106 巷的號誌是綠燈，伊看到受處分
    人行向的燈號是紅燈，且該行向的車輛都已經停下來，所以
    闖紅燈非常明顯，若只是號誌剛在轉變時的違規，為避免爭
    議警方通常不會舉發；伊看到受處分人闖紅燈後，伊就右轉
    到潭美街上攔停受處分人，因為違規車輛在行進中，警方不
    可能馬上攔停，所以在距離違規路口約4 、5 百尺處攔停；
    伊攔停受處分人後告知她過的路口是紅燈，要舉發她闖紅燈
    ，但受處分人稱沒有闖紅燈，伊告知若有疑義可依法申訴，
    並問是否要簽收舉發單，因受處分人拒絕簽收，所以伊告訴
    她應到案的時間、地點，並在舉發單上註記；伊攔停受處分
    人時只有說她騎得蠻快的，並沒有說要舉發超速違規；伊當
    天攔停的駕駛人就是在庭的受處分人，因為伊處理過程中，
    家屬有到場告訴她若無違規可以拒絕簽收，所以伊有印象；
    伊擔任交通警察勤務約有4 、5 年，舉發當日沒有下雨，有
    路燈，伊的視力正常，沒有近視，與受處分人並無故舊恩怨
    關係，伊有看到受處分人行向的燈號是紅燈等語綦詳（見本
    院97年12月10日訊問筆錄），按證人乃原處分機關舉發受處
    分人有違規行為之原證人，其並到庭具結擔保其供述之真實
    性，且在負擔偽證罪之心理處罰狀態下，證述受處分人經認
    定違規及舉發之經過，依本件卷存證據資料並無任何積極證
    據足資證明證人前述證述係屬虛偽，亦無足以令人顯信證人
    之證述為不可採之品格證據或前科證據存在，自堪信證人之
    證言為真實，執勤員警本其維護交通秩序安全職責所為之舉
    發，亦應受到合法正確之推定，本件受處分人辯稱未闖紅燈
    云云，與員警證人所述未合，尚難採信。
(二)、又按行為人有本條例之情形者，應填製舉發違反道路交通管
    理事件通知單，並於被通知人欄予以勾記，其通知聯依下列
    規定辦理：一、當場舉發者，應填記駕駛人或行為人姓名、
    性別、出生年月日、地址、身分證統一編號及車主姓名、地
    址、車牌號碼、車輛種類，被查獲之駕駛人或行為人為受處
    分人時，應於填記通知單後將通知聯交付該駕駛人或行為人
    簽名或蓋章收受之，拒絕簽章者，仍應將通知聯交付該駕駛
    人或行為人收受，並記明其事由及交付之時間，拒絕收受者
    ，應告知其應到案時間及處所，並記明事由與告知事項，視
    為已收受，違反道路交通管理事件統一裁罰基準及處理細則
    第11條第1 項第1 款定有明文，查本件員警證人業具結證述
    受處分人因不服舉發而拒絕簽收舉發單，惟已告知應到案時
    間、處所及依法得申訴之權利等情，並有卷附本案舉發單（
    於收受通知聯者簽章欄註記「當事人拒簽收，惟已告之到案
    處所及時間及相關權益」等語）、證人於本院調查中提出之
    96年6 月20日員警工作紀錄簿（記載於前揭時地攔停舉發受
    處分人闖紅燈，並告知其應到案時間處所等語）可佐，堪認
    員警已依上開規定為處理，舉發單已生合法送達效力亦明。
五、綜上，本件受處分人駕車行經有燈光號誌管制之交岔路口闖
    紅燈，舉發機關依法舉發，原處分機關依道路交通管理處罰
    條例第53條第1 項、第63條第1 項第3 款，及違反道路交通
    管理事件統一裁罰基準及處理細則、裁罰基準表等規定，裁
    處受處分人4 千500 元罰鍰，並記違規點數3 點，均屬有據
    。本件受處分人之聲明異議，為無理由，應予駁回。
六、據上論斷，依道路交通案件處理辦法第19條，裁定如主文。
中    華    民    國    97    年    12    月    31    日
                  交通法庭法  官  孫曉青
以上正本證明與原本無異。
如不服本裁定應於裁定送達後5 日內向本院提出抗告狀。
                          書記官  彭莉婷
中    華    民    國    97    年    12    月    31    日


司法院資訊處製作；財團法人民間司法改革基金會備份。
